臺灣橋頭地方法院民事判決
111年度原簡上字第3號
上  訴  人  陳媺佩  
訴訟代理人  陳賢明  
被上訴人    潘宜亭  

上列當事人間請求損害賠償事件，上訴人對於中華民國111年5月
4日本院橋頭簡易庭111年度橋原簡字第2號第一審判決提起上訴
，本院於民國111年10月5日言詞辯論終結，判決如下：
    主      文
上訴駁回。
第二審訴訟費用由上訴人負擔。
    事實及理由
壹、兩造爭執要旨：
一、上訴人（即第一審之原告）部分：
　㈠於原審主張：
　　被上訴人於民國109年12月2日17時25分許，騎乘車號000-00
    0號普通重型機車，自高雄市楠梓區德賢路與德賢路220巷口
    附近起駛後，欲再變換車道並橫越德賢路至對向飲料店時，
    本應注意車輛起駛前，注意前後左右有無障礙或車輛行人，
    並應讓行進中之車輛行人優先通行，且變換車道時，應先顯
    示欲變換車道方向之燈光或手勢，並應讓直行車先行，而依
    當時情形並無不能注意之情狀，竟疏未注意及此而貿然起駛
    並變換車道，適同向由上訴人騎乘車號000-000號普通重型
    機車（下稱系爭機車）沿德賢路東往西直行至此處，見狀閃
    煞不及，二車發生碰撞，致上訴人人車倒地，並因而受有腦
    震盪、頭部擦傷、右側手肘擦傷、右側膝部擦傷、左側膝部
    擦傷、右側踝部擦傷、頸部挫傷等傷害，並因此受有醫療費
    用新臺幣（下同）3,211元；就醫交通費用5,350元；機車維
    修費5,800元；三個月不能工作損失42,240元；本件事故發
    生時身上衣物、手機、眼鏡及安全帽損害16,597元；因眼鏡
    修復期間，需戴隱形眼鏡，支出1,500元；受傷期間，因傷
    口不可碰水，至髮廊洗頭支出200元；去疤痕膏及後續雷射
    除疤痕費用205,000元之損害，另因本件事故所受傷勢受有
    精神上痛苦，請求慰撫金300,000元，合計580,398元，爰依
    侵權行為之法律關係請求被上訴人賠償等語，並於原審聲明
    ：⒈被上訴人應給付上訴人580,398元，及自起訴狀繕本送達
    翌日起至清償日止，按週年利率5％計算之利息；⒉願供擔保
    ，請准宣告假執行。
　㈡於本院補稱：
　　原審提出之薪資證明為誤載，現已提出更正後之薪資證明，
    僅就原審判決駁回不能工作損失部分上訴等語。　
二、被上訴人（即第一審之被告）部分：
　㈠於原審抗辯：
　　對上訴人因本件事故所受傷害，及受有醫療費用、購買紗布
    等損害3,211元、就醫支出車資5,350元不爭執。上訴人其餘
    請求則爭執等語資為抗辯等語，並於原審聲明：原告之訴駁
    回。
　㈡於本院補稱：
　　對原審判決認定之賠償數額均不爭執。　
三、原審法院為上訴人一部勝訴、一部敗訴之判決，判決被上訴
    人應給付上訴人39,998元，及自110年9月7日起至清償日止
    按週年利率5％計算之利息，並駁回上訴人其餘之訴。上訴人
    對原審判決關於駁回其請求不能工作損失部分不服，提起上
    訴，並聲明：㈠原判決關於駁回上訴人後開第二項請求及該
    部分假執行之聲請暨訴訟費用（除確定部分外）之裁判廢棄
    ；㈡上廢棄部分，被上訴人應再給付上訴人42,240元及自110
    年9月7日至清償日止按週年利率5％計算之利息。被上訴人則
    答辯聲明：上訴駁回。
貳、法院之判斷：
一、按因故意或過失，不法侵害他人之權利者，負損害賠償責任
    ；不法侵害他人之身體、健康、名譽、自由、信用、隱私、
    貞操，或不法侵害其他人格法益而情節重大者，被害人雖非
    財產上之損害，亦得請求賠償相當之金額；汽車、機車或其
    他非依軌道行駛之動力車輛，在使用中加損害於他人者，駕
    駛人應賠償因此所受之損害，民法第184條第1項前段、第19
    5條第1項、第191條之2前段分別定有明文。次按起駛前應顯
    示方向燈，注意前後左右有無障礙或車輛行人，並應讓行進
    中之車輛行人優先通行；變換車道時，應先顯示欲變換車道
    方向之燈光或手勢；變換車道時，應讓直行車先行，並注意
    安全距離，道路交通安全規則第89條第1項第7款、第91條第
    1項第6款、第99條第1項第3款分別定有明文。
二、上訴人主張被上訴人於109年12月2日17時25分許，騎乘車號
    000-000號普通重型機車，自高雄市楠梓區德賢路與德賢路2
    20巷口附近起駛及變換車道時，未注意讓行進中之上訴人騎
    乘車輛先行，致發生本件事故，並致上訴人受有腦震盪、頭
    部擦傷、右側手肘擦傷、右側膝部擦傷、左側膝部擦傷、右
    側踝部擦傷、頸部挫傷等傷害等節，為被上訴人於本院110 
    年度原交簡字第55號刑事案件自承在案，而依發生當時天候
    晴、夜間有照明、柏油路面乾燥、無缺陷、無障礙物及視距
    良好等節，有道路交通事故調查報告表㈠附卷為憑，被上訴
    人疏未遵循前揭規定，致生本件事故，就本件事故之發生自
    有過失，且與上訴人所受損害間有相當因果關係，上訴人請
    求被上訴人賠償，洵屬有據。
三、就上訴人得請求賠償之數額部分，上訴人已陳明僅就原審駁
    回其請求不能工作損失部分上訴，堪認上訴人就其餘部分原
    審認定之數額均不爭執，而被上訴人則陳明就原審判決認定
    之數額均不爭執（見本院卷第46頁），是本院僅就上訴人請
    求不能工作損失部分為認定，經查：
　㈠上訴人主張事故發生時在小蜜娜冷飲店擔任晚班現場工作人
    員，因本件事故所受傷害3個月無法工作，以時薪160元、每
    個禮拜工作22小時計算，合計損失42,240元等節，雖據上訴
    人於上訴時提出在職薪資證明書為證（見本院卷第25頁），
    欲佐證其每月薪資，然上訴人於原審亦曾提出在職證明書（
    見原審卷第41頁），其上記載於109年12月至110年2月間薪
    資共計63,360元整，而本件事故係發生於000年00月，依該
    薪資證明尚難認上訴人確有因本件事故有不能工作之情形，
    上訴人主張於上開期間無法工作而未領得薪水等情，是否屬
    實，已非無疑。
　㈡上訴人雖主張於原審提出之薪資證明記載有誤，現已提出更
    正後之薪資證明云云，惟對照上開二紙薪資證明，記載之內
    容均係三個月期間薪資共計63,360元，每月薪水21,120元，
    應係以每月固定金額給付薪資，亦與上訴人主張以時薪160
    元、每個禮拜工作22小時計算之方式明顯有別，則該薪資證
    明書記載之內容，是否確屬上訴人於該處任職時之薪資，亦
    非無疑。且上訴人復未就其因本件事故所受傷勢，確有因不
    能工作而請假致受有不能工作損失等情，提出任何證據加以
    佐證，亦無從認定其確有因傷不能工作而受有損害之情事，
    自無從為有利上訴人之認定，應認其該部分請求為無理由。
四、又上訴人因本件事故支出醫療費用及藥品費用3,211元、交
    通費用5,350元及系爭機車必要維修費用1,437元，另得請求
    慰撫金30,000元等情，均經原審認定在案，除不能工作損失
    外，其餘請求部分，則經原審認為不能證明而駁回，兩造就
    上開認定均不爭執已如前述，是上訴人本件得請求之賠償數
    額即為39,998元（計算式：3,211＋5,350＋1,437＋30,000＝39,
    998），應堪認定。
五、綜上所述，被上訴人既因過失侵害上訴人之身體權，自應就
    上訴人因而所受損害負賠償責任，惟得請求之金額應為39,9
    98元。從而，上訴人依侵權行為損害賠償法律關係請求被上
    訴人賠償，於請求被上訴人給付39,998元，及自刑事附帶民
    事起訴狀繕本送達翌日即110年9月7日起（見附民卷第49頁
    之送達證書）至清償日止按週年利率5％計算利息之範圍內，
    為有理由，應予准許，逾此範圍之請求，為無理由，應予駁
    回。原審於前開應准許之範圍內判命被上訴人給付，並依職
    權為假執行之宣告，另駁回上訴人於原審其餘請求及假執行
    之聲請，經核並無違誤。上訴人提起上訴指摘原判決不當，
    求予廢棄改判，為無理由，應駁回其上訴。
參、本件判決之基礎已臻明確，兩造其餘攻擊防禦方法及未經援
    用之證據，經本院斟酌後，核與判決結果不生影響，爰不另
    一一論述，併此敘明。
肆、據上論結，本件上訴為無理由，依民事訴訟法第436條之1第
    3項、第449條第1項、第78條，判決如主文。
中　　華　　民　　國　　111 　年　　10　　月　　26　　日
                  民事第二庭  審判長法　官  謝文嵐
　　　　　　　
                                    法  官  許家菱
　　　　　　　　　　　　　　　　　
                                    法　官  蕭承信
以上正本係照原本作成。
本判決不得上訴。
中　　華　　民　　國　　111 　年　　10　　月　　26　　日
                                    書記官  林慧雯